臺灣臺南地方法院刑事判決　　　　　　 100年度訴字第1110號
公　訴　人　臺灣臺南地方法院檢察署檢察官
被　　　告　坤龍
指定辯護人　本院公設辯護人　余訓格
上列被告因違反毒品危害防制條例案件，經檢察官提起公訴（10
0年度偵字第9673號），本院判決如下：
    主    文
坤龍犯藥事法第八十三條第一項之轉讓禁藥罪，處有期徒刑柒
月。又犯如附表所示之罪，各處如附表主文欄所示之刑。應執行
有期徒刑伍年，未扣案之行動電話貳支（內含門號0000000000號
、0000000000號SIM 卡各壹張）均沒收，如全部或一部不能沒收
時，追徵其價額；未扣案之販賣第二級毒品所得合計新臺幣壹萬
元沒收，如全部或一部不能沒收時，以其財產抵償。
    事    實
一、坤龍明知安非他命為毒品危害防制條例第2條第2項第2 款
    所列之第二級毒品，不得持有、販賣，且安非他命屬藥事法
    查禁之禁藥，不得轉讓，(一)、基於轉讓禁藥之犯意，於民國
    100年1日30日17時許，在臺南市○○區○○路328 號「霸味
    薑母鴨」店附近，無償轉讓禁藥安非他命1包（未逾1公克）
    予潘佳虹、黃柏誌施用。(二)、意圖營利，基於販賣第二級毒
    品安非他命之犯意，以其所有門號0000000000號及00000000
    00號行動電話作為販賣毒品之聯絡工具，於附表所示之時間
    、地點，以附表所示之交易方式、數量及價額，先後販賣第
    二級毒品安非他命予附表所示之人。
二、案經臺南市政府警察局第一分局移送臺灣臺南地方法院檢察
    署檢察官偵查起訴。
    理    由
一、關於證據能力部分：
  (一)本件卷附通訊監察譯文，係檢察官聲請本院依通訊保障及監
    察法第5條第1項第1 款規定核發通訊監察書（見警卷第48頁
    至第50頁），由司法警察執行通訊監察，以錄音設備之機械
    作用，真實保存當時通訊之內容，該監聽錄音蒐證程序自屬
    合法，因此取得監聽錄音自有證據能力。又警方將合法通訊
    監察所得，轉譯為文字之採證之程序本屬合法，該通訊監察
    譯文亦具有證據能力。被告坤龍及其指定辯護人未爭執該
    通訊監察譯文之真實性，足認該通訊監察譯文之所載與監聽
    錄音結果並無不符，本院即無勘驗監聽錄音帶之必要。
  (二)本件認定事實所引用之後開被告以外之人之言詞陳述，被告
    坤龍及其指定辯護人並未爭執其證據能力，並於本院準備
    程序陳明同意作為本案證據（見本院卷第20頁），本院審酌
    該言詞陳述作成時，並無違法或不當之狀況，依刑事訴訟法
    第159條之5第1 項規定傳聞例外之同意法則，自得作為證據
    使用。
二、論罪科刑部分：
  (一)關於被告無償轉讓禁藥安非他命（即事實欄一、(一)）部分：
    上揭犯罪事實業據被告於警詢時、偵查中及本院審理時坦承
    不諱，核與證人潘佳虹於警詢時證述及偵查中結證（見警卷
    第17頁反面、偵卷第57頁）、證人黃柏誌於偵查中結證（見
    偵卷第68頁）情節相符，並有通訊監察譯文在卷可佐（見警
    卷第12頁正反面），被告前揭任意性自白，核與事實相符，
    ，應足信實。
  (二)關於被告販賣第二級毒品安非他命（即事實欄一、(二)）部分
    ：
    上揭犯罪事實業據被告於警詢時、偵查中及本院審理時坦承
    不諱，並有如附表所示卷證資料在卷可稽，互核與其自白情
    節相符。被告前揭任意性自白，核與事實相符，應足採信。
    按販賣毒品罪，不以販入之後，復行賣出為必要，只須意圖
    營利而販入或賣出，有一於此，犯罪即為成立；而所謂「意
    圖」，即犯罪之目的，原則上不以發生特定結果為必要，即
    衹須有營利之意圖為已足，不以買賤賣貴而從中取利為必要
    。一般民眾普遍認知毒品之非法交易，政府一向查禁森嚴，
    且重罰不寬貸，衡諸常情，倘非有利可圖絕無平白甘冒被重
    罰高度風險之理。且販賣毒品之行為，無一定之公定價格，
    每次買賣之價格亦各有差異，隨供需雙方之資力或關係之深
    淺或需求之數量、貨源之充裕與否、販賣者對於資金之需求
    殷切與否，以及政府查緝之態度，進而為各種之風險評估，
    而有各種不同之標準，並非一成不變，販賣者從各種「價差
    」或係「量差」謀取利潤方式，或有差異，然其所圖利益之
    非法販賣行為目的，則屬相同，並無二致。本件被告就所涉
    販賣第二級毒品犯行部分，坦承交付毒品安非他命並收取代
    價，且就所涉販賣第二級毒品犯行表示認罪，其有販賣營利
    之意圖，亦堪認定。
  (三)綜上，本件事證已臻明確，被告犯行洵堪認定，應予依法論
    科。
  (四)按安非他命為毒品危害防制條例第2條第2項第2 款所列第二
    級毒品。又毒品危害防制條例第8條第6項規定：轉讓毒品達
    一定數量者，加重其刑至1/2 ，其標準由行政院定之。行政
    院據此於98年11月20日訂定施行「轉讓毒品加重其刑之數量
    標準修正條文」第2 條規定：第二級毒品淨重10公克以上，
    為轉讓加重其刑至1/2 之準據。被告陳明所犯轉讓第二級毒
    品安非他命之重量未達1 公克，即無上開規定之適用。次按
    安非他命為第二級毒品，並經行政院衛生署於75年7 月11日
    以衛署藥字第597627號重申公告禁止使用在案，迄未變更，
    仍應認屬藥事法第22條第1項第1款所列之禁藥。再藥事法所
    規範者，係藥事之管理；所稱藥事，並非僅止於藥物（指藥
    品及醫療器材），尚包括藥商、藥局及其有關之事項，此觀
    該法第1條、第4條之規定自明。而毒品未必係經公告之禁藥
    ，禁藥亦未必為毒品。故毒品危害防制條例與藥事法二者，
    並無必然之特別法與普通法關係。是除轉讓之安非他命，其
    數量達行政院依毒品危害防制條例第8條第6項規定所訂定之
    標準，經依法加重該條第2 項之法定刑後，較藥事法第83條
    第1項之法定刑為重之情形外，因藥事法第83條第1項係於93
    年4 月21日修正公布，同年月23日施行，為毒品危害防制條
    例第8條第2項之後法，且為重法，自應優先適用藥事法處斷
    （最高法院97年度台非字第397號判決意旨參照）。
  (五)核被告就犯罪事實欄一、(一)所為，係犯藥事法第83條第1 項
    之轉讓禁藥罪；就犯罪事實欄一、(二)所為，係犯毒品危害防
    制條例第4條第2項之販賣第二級毒品罪。公訴意旨認被告轉
    讓安非他命犯行係犯毒品危害防制條例第8條第2項之轉讓第
    二級毒品罪，尚有未洽，起訴法條應予變更。被告轉讓、販
    賣第二級毒品暨禁藥安非他命前持有安非他命之低度行為，
    應各為轉讓、販賣第二級毒品暨禁藥安非他命之高度行為所
    吸收，均不另論罪。被告所犯上開各罪，犯意個別，行為互
    殊，應予分論併罰。被告就其所犯販賣第二級毒品犯行，於
    偵查中及本院審理時均自白犯罪，應依毒品危害防制條例第
    17條第2 項之規定，減輕其刑。至被告就其轉讓禁藥安非他
    命之犯行雖於偵審中均自白犯罪，但藥事法並無轉讓毒品者
    ，於偵審中自白應減輕其刑之特別規定，自無割裂適用毒品
    危害防制條例第17條第2 項減輕其刑之餘地（最高法院99年
    度台上字第15號判決參照）。末按刑法第59條之酌量減輕其
    刑，以宣告法定最低度之刑猶嫌過重者，始得為之；如別有
    法定減輕之事由，必依法律之規定減輕其刑後，仍屬情輕法
    重，犯罪之情狀顯可憫恕時，始得適用（最高法院99年度台
    上字第1522號判決參照）。被告正值盛年，販賣毒品牟利，
    已危害國民身心健康及社會風氣，進而敗壞社會治安，雖其
    販賣第二級毒品情節尚無販賣數量達數公斤以上之嚴重危害
    社會治安情形，所顯露惡性亦與大量走私進口或長期販賣毒
    品所謂「大盤」或「中盤」之毒梟有間，所犯販賣第二級毒
    品犯行僅5件，販賣毒品對象僅4人，然經依毒品危害防制條
    例第17條第2 項予以減刑後，已無情輕法重情形，並無刑法
    第59條規定之適用，併此指明。
  (六)爰審酌被告為高職畢業，家庭經濟狀況為勉持，有其警詢筆
    錄之記載可參，有多次毒品前科（非累犯），素行欠佳，有
    臺灣高等法院被告前案紀錄表在卷可佐，明知毒品對人體身
    心健康危害之烈，竟屢為前揭轉讓及販賣毒品暨禁藥之犯行
    ，擴大毒品危害範圍，戕害國人身心健康，助長施用毒品之
    不良風氣，惟其所犯轉讓販賣之毒品暨禁藥數量非鉅，兼衡
    被告犯後坦承犯行，暨其犯罪動機、目的、犯罪次數、交易
    金額等一切情狀，各處如主文所示之刑，並定應執行刑，以
    資懲儆。檢察官固對被告具體求處應執行刑有期徒刑6年6月
    ，然本院經審酌以量處上開之刑為適當，附此敘明。末扣案
    行動電話2支（含門號0000000000號、0000000000號SIM卡各
    1 張）為被告所有，供其犯犯罪事實欄一、(二)部分之販賣第
    二級毒品聯絡之用，業據被告供述確實，應依毒品危害防制
    條例第19第1 項規定，於各次販賣第二級毒品犯行之主文項
    內分別諭知沒收，如全部或一部不能沒收時，追徵其價額。
    被告各次販賣第二級毒品所得（合計新臺幣 1萬元），雖未
    扣案，惟屬被告因犯罪所得之財物，應依毒品危害防制條例
    第19條第1 項規定，於各次販賣第二級毒品犯行之主文項內
    併予宣告沒收，如全部或一部不能沒收時，以其財產抵償。
據上論斷，應依刑事訴訟法第299條第1 項前段、第300條，毒品
危害防制條例第4條第2項、第17條第2項、第19條第1項，藥事法
第83條第1項，刑法第11條、第51條第5款，判決如主文。
本案經檢察官李白松到庭執行職務
中    華    民    國   100    年    11    月    17    日
                    刑事第二庭  審判長法  官  田幸艷
                                      法  官  鄭彩鳳
                                      法  官  熊祥雲
以上正本證明與原本無異
如不服本判決應於收受本判決後10日內向本院提出上訴書狀，並
應敘述具體理由。其未敘述上訴理由者，應於上訴期間屆滿後20
日內向本院補提理由書狀（均須按他造當事人之人數附繕本）「
切勿逕送上級法院」。
                                      書記官  林幸萱
中    華    民    國   100    年    11    月    17    日
毒品危害防制條例第4條第2項：
製造、運輸、販賣第二級毒品者，處無期徒刑或七年以上有期徒
刑，得併科新臺幣一千萬元以下罰金。
藥事法第83條第1項：
明知為偽藥或禁藥，而販賣、供應、調劑、運送、寄藏、牙保、
轉讓或意圖販賣而陳列者，處七年以下有期徒刑，得併科新臺幣
五百萬元以下罰金。
┌───────────────────────────────────────────────────────┐
│附表                                                                                                          │
├─┬────┬────┬────┬────────────┬────────────┬────────────┤
│編│交易對象│時間    │地點    │交易方式、毒品種類、數量│卷證資料                │主文                    │
│號│        │        │        │及價額（新臺幣）        │                        │                        │
│  │        │        │        │                        │                        │                        │
│  │        │        │        │                        │                        │                        │
├─┼────┼────┼────┼────────────┼────────────┼────────────┤
│1 │潘佳虹  │100年2月│臺南市北│由黃柏誌以持用之門號0916│1.證人潘佳虹於偵查中結證│坤龍販賣第二級毒品，處│
│  │黃柏誌  │2日凌晨0│區○○街│096384號行動電話與坤龍│  （見同上偵卷第57頁、第│有期徒刑年拾月，未扣案│
│  │        │時10分許│325 巷33│持用門號0000000000號、09│  48頁）。              │之行動電話貳支（內含門號│
│  │        │        │號6 樓北│00000000號行動電話聯絡後│2.證人黃柏誌於警詢時證述│0000000000號、0000000000│
│  │        │        │海釣蝦場│，於左揭時地交易，坤龍│  及偵查中結證（見同上偵│號SIM 卡各壹張）均沒收，│
│  │        │        │6樓某KTV│販賣價格2,500 元之第二級│  卷第61頁、第68頁）    │如全部或一部不能沒收時，│
│  │        │        │包廂    │毒品安非他命1小包（約0.9│3.通訊監察譯文（見警卷第│追徵其價額；未扣案之販賣│
│  │        │        │        │公克）。                │  9頁、第27頁、偵卷第66 │第二級毒品所得新臺幣貳仟│
│  │        │        │        │                        │  頁）。                │伍佰元沒收，如全部或一部│
│  │        │        │        │                        │                        │不能沒收時，以其財產抵償│
│  │        │        │        │                        │                        │。                      │
├─┼────┼────┼────┼────────────┼────────────┼────────────┤
│2 │潘佳虹  │100年2月│臺南市安│由黃柏誌以持用之門號0916│1.證人潘佳虹於偵查中結證│坤龍販賣第二級毒品，處│
│  │黃柏誌  │2 日19時│南區海佃│096384號行動電話與坤龍│  （見同上偵卷第57頁）。│有期徒刑年拾月，未扣案│
│  │        │30分許  │路1段254│持用門號0000000000號行動│2.證人黃柏誌於警詢時證述│之行動電話壹支（內含門號│
│  │        │        │號樺谷飯│電話聯絡後，於左揭時地交│  及偵查中結證（見同上偵│0000000000號SIM 卡壹張）│
│  │        │        │店樓下  │易，坤龍販賣價格2,500 │  卷第61頁反面、第62頁、│沒收，如全部或一部不能沒│
│  │        │        │        │元之第二級毒品安非他命1 │  第68頁）。            │收時，追徵其價額；未扣案│
│  │        │        │        │小包（約0.9公克）。     │3.通訊監察譯文（見警卷第│之販賣第二級毒品所得新臺│
│  │        │        │        │                        │  26頁、偵卷第65頁）。  │幣貳仟伍佰元沒收，如全部│
│  │        │        │        │                        │                        │或一部不能沒收時，以其財│
│  │        │        │        │                        │                        │產抵償。                │
├─┼────┼────┼────┼────────────┼────────────┼────────────┤
│3 │姜學武  │100年2月│臺南市永│由姜學武以持用之門號0988│1.證人姜學武於警詢時證述│坤龍販賣第二級毒品，處│
│  │        │4日14時 │康區永安│236591號行動電話與坤龍│  及偵查中結證（見同上警│有期徒刑年捌月，未扣案│
│  │        │36分許  │路下永安│持用門號0000000000號行動│  卷第29頁反面、第30頁、│之行動電話壹支（內含門號│
│  │        │        │橋之加油│電話聯絡後，於左揭時地交│  偵卷第36頁反面、第37頁│0000000000號SIM 卡壹張）│
│  │        │        │站      │易，坤龍販賣價格1,000 │  、第44頁）。          │沒收，如全部或一部不能沒│
│  │        │        │        │元之第二級毒品安非他命1 │2.通訊監察譯文（見警卷第│收時，追徵其價額；未扣案│
│  │        │        │        │小包。                  │  33頁、偵卷第40頁）。  │之販賣第二級毒品所得新臺│
│  │        │        │        │                        │                        │幣壹仟元沒收，如全部或一│
│  │        │        │        │                        │                        │部不能沒收時，以其財產抵│
│  │        │        │        │                        │                        │償。                    │
├─┼────┼────┼────┼────────────┼────────────┼────────────┤
│4 │吳俊發  │100年2月│臺南市安│由吳俊發以門號00-0000000│1.證人吳俊發於警詢時證述│坤龍販賣第二級毒品，處│
│  │        │4日23時 │平區安平│電話與坤龍持用門號0936│  及偵查中結證（見同上警│有期徒刑年拾月，未扣案│
│  │        │許      │路328號 │324121號行動電話聯絡後，│  卷第36頁、偵卷第17頁、│之行動電話壹支（內含門號│
│  │        │        │霸味薑母│於左揭時地交易，坤龍販│  第18頁）。            │0000000000號SIM 卡壹張）│
│  │        │        │鴨店旁  │賣價格3,000元之第二級毒 │2.通訊監察譯文（見警卷第│沒收，如全部或一部不能沒│
│  │        │        │        │品安非他命1小包。       │  38頁）。              │收時，追徵其價額；未扣案│
│  │        │        │        │                        │                        │之販賣第二級毒品所得新臺│
│  │        │        │        │                        │                        │幣仟元沒收，如全部或一│
│  │        │        │        │                        │                        │部不能沒收時，以其財產抵│
│  │        │        │        │                        │                        │償。                    │
├─┼────┼────┼────┼────────────┼────────────┼────────────┤
│5 │姜學武  │100年2月│臺南市安│由姜學武以持用之門號0988│1.證人姜學武於警詢時證述│坤龍販賣第二級毒品，處│
│  │        │8 日20時│南區海佃│236591號行動電話與坤龍│  及偵查中結證（見同上警│有期徒刑年捌月，未扣案│
│  │        │01分許  │路1段329│持用門號0000000000號行動│  卷第30頁反面、第31頁、│之行動電話壹支（內含門號│
│  │        │        │號湯姆熊│電話聯絡後，於左揭時地交│  偵卷第37頁反面、第38頁│0000000000號SIM 卡壹張）│
│  │        │        │遊戲場  │易，坤龍販賣價格1,000 │  、第44頁）。          │沒收，如全部或一部不能沒│
│  │        │        │        │元之第二級毒品安非他命1 │2.通訊監察譯文（見警卷第│收時，追徵其價額；未扣案│
│  │        │        │        │小包。                  │  33頁、偵卷第40頁）。  │之販賣第二級毒品所得新臺│
│  │        │        │        │                        │                        │幣壹仟元沒收，如全部或一│
│  │        │        │        │                        │                        │部不能沒收時，以其財產抵│
│  │        │        │        │                        │                        │償。                    │
└─┴────┴────┴────┴────────────┴────────────┴────────────┘